

Datos de contacto

Palma de Mallorca, España

+34 664 158 703

fran.felicioniagmail.com

github.com/francofelicioni

in /francofelicioni

francofelicioni.github.io/portfolio

Resumen

Me apasiona la programación, en especial el desarrollo front-end. Busco capitalizar mi experiencia en una empresa donde me permita sequir formándome como profesional. Además, soy licenciado en marketing con especialización en lo digital, con más de 8 años de experiencia.

Tecnologías principales

HTML5 & CSS3 JavaScript React JS **TypeScript** Redux Node JS **Express** MySQL MongoDB

Otras tecnologías:

WordPress Shopify Facebook Business Manager

Idiomas

English C2 Proficient (Listening, reading)

Franco Felicioni

JR FRONT-END DEVELOPER

Experiencia laboral

DESARROLLADOR FULL-STACK

OXYGEN - Madrid. España Septiembre de 2022 -Actualidad

Proyecto Hotel Miranda Dashboard

• Desarrollo del proyecto Miranda en 14 sprints: HTML, CSS + GIT, Routing, Testing, Redux, API +D3, TypeScript, NODE, SQL, MONGO, Conexion, PHP, LARAVEL, React Native, Devops.

Proyecto Hotel Miranda Web Site



DISEÑADOR WEB

GAC Informática-Palma de Mallorca. España

Noviembre de 2021 -Septiembre de 2022

- Implementacion de sitios web con Wordpress (Elementor) a partir de wireframes creados por el diseñador.
- Optimización de rendimiento de sitios web y SEO
- Indexación de sitios web (Google Search Console)

ASISTENTE DE MARKETING

HotelBeds - Palma de Mallorca, España Noviembre de 2019 -Octubre 2021

- Análisis y gestión del mercado
- Gestión y captacion de clientes
- E-mail marketing

FISHBOWL, Sydney, Australia

Febrero de 2018 -Marzo de 2019

- SOCIAL MEDIA / ADS Facebook ads / Publicidad en redes
 - Social media manager
 - Content Creator
 - Coordinador de acciones de marketing

ASISTENTE DE MARKETING JR

Inti AR S.A - Buenos Aires, Argentina.

Diciembre 2011 -Noviembre de 2015

- Community manager / Contenido para redes sociales
- Facebook Ads / Google Ads
- Insights de marcas
- Coordinación de eventos de marca y de campaña de colecciones

Formación académica

FULL STACK DEVELOPER TRAINING

Oxygen Academy | Septiembre 2022 -Actualidad

-MERN FULL STACK

Proyecto photo app Proyecto Oxygen Shop



CARRERA DE REACT FRONT END

Coder House | Octubre 2021 - Abril 2022

- -Desarrollo Web (HTML 5 u CS3)
- -JavaScript

Proyecto Web

-React JS

Proyecto React JS Proyecto JavaScript



LICENCIATURA EN MARKETING

Universidad de Ciencias Sociales y Empresariales | Marzo de 2012 - Diciembre de 2016. Promedio 8.5